

CONTACTO

+57 324 838 1116 / 321 256 9516

Bogotá, Colombia

in www.likedin.com/in/microdm

https://portafolio-mfrm.vercel.app/

IDIOMAS

Inglés



HABILIDADES

- Infraestructura y Sistemas:
 Servidores, redes, seguridad,
 soporte técnico.
- Herramientas: SAP, Office 365,
 G-Suite, Nagios, antivirus.
- Desarrollo: Python (Fullstack),
 Bases de Datos.
- Gestión y Metodologías:
 Liderazgo, PMP, Agile Explorer.
- Habilidades Blandas: pensamiento crítico,organización.

CERTIFICACIONES

- Certificado Profesional De Ing.
 En IA de IBM | IBM | En curso.
- Insignia IBM Agile Explorer | IBM
 | Ver credencial aquí
- Bootcamp Fullstack Python | Enyoi | Certificado.
- Gestión de Proyectos PMP | Univ. de los Andes | Certificado.

Michael Rodríguez

ANALISTA DE SISTEMAS

PERFIL

Analista de Sistemas con experiencia en soporte, infraestructura TI, ciberseguridad y optimización de procesos. Especializado en gestión de servidores, redes y seguridad, con habilidades en React, Python, Java, CSS, Office 365 Admin, G-Suite, GLPI, etc. Enfoque en protección y escalabilidad tecnológica, liderazgo de equipos y soluciones innovadoras. Certificación Fullstack Python pendiente. Formación actual en Ingeniería de IA de IBM.

EXPERIENCIA PROFESIONAL

Analista de Redes

Garper Médica S.A.S, Bogotá | Marzo 2024 - Junio 2024

- Administré la mesa de ayuda mejorando tiempos de respuesta en 25%.
- Implementé mejoras en seguridad perimetral e infraestructura reduciendo vulnerabilidades en 30%.
- Administré redes, CCTV, APs; aseguré conectividad y operación continua sin interrupciones significativas.
- Gestioné Office 365, optimizando la colaboración y productividad de los usuarios facilitando la colaboración de equipos en **30**%.

Analista Infraestructura y Seguridad Informática

Syntofarma S.A, Bogotá | Diciembre 2023 – Febrero 2024

- Coordiné el equipo de soporte, elevando la eficiencia en resolución de incidencias en 20%.
- Fortalecí la ciberseguridad con mejoras en gestión de antivirus y copias de seguridad mejorando la integridad de datos 25%.
- Gestioné infraestructura y ciberseguridad, asegurando alta disponibilidad de sistemas.

Analista de Sistemas / T.I Régional

Micropoint S.A.S, Bogotá | Noviembre 2019 - Noviembre 2023

- Lideré múltiples proyectos tecnológicos, asegurando eficiencia operativa en el regional centro de Colgas creando adopción de T.I.
- Optimicé la gestión de proveedores, TI y soporte, reduciendo costos y tiempos en 15%.

FORMACIÓN

Ingeniería de sistemas

Universidad CUN, Bogotá | 2021 - Actualmente

Técnico Profesional en análisis y diseño de sistemas *Politécnico Colombo Andino*, Bogotá | 2011 - 2013

Referencias laborales: Disponibles bajo solicitud